【裁判字號】    97,交聲,501
【裁判日期】    970625
【裁判案由】    聲明異議
【裁判全文】
臺灣高雄地方法院交通事件裁定         97年度交聲字第501號
原處分機關  交通部公路總局高雄區監理所
異  議  人
即受處分人  甲○○
上列受處分人因違反道路交通管理處罰條例案件，對於交通部公
路總局高雄區監理所民國97年2 月27日所為之高監營裁字第裁80
-NJ0000000號裁決聲明異議，本院裁定如下：
    主      文
異議駁回。
    理      由
一、本件異議意旨略以：異議人所有之車牌號碼YDK-516 號重型
    機車固因闖紅燈遭自動照相，但異議人並未收到該違規事件
    之舉發通知單，直到要換行照才得知有違規罰鍰未繳納，應
    繳金額已由新臺幣（下同）1800元變成4500元，因異議人確
    實未收到掛號通知才會逾時未繳納，爰聲明異議，請求讓異
    議人依原罰鍰金額繳納等語。
二、按汽車駕駛人，行經有燈光號誌管制之交岔路口闖紅燈者，
    處1800元以上5400元以下罰鍰。且汽車駕駛人有道路交通管
    理處罰條例第53條情形者，除依原條款處罰鍰外，並記違規
    點數3 點。道路交通管理處罰條例第53條第1 項、第63條第
    1 項第3 款分別定有明文。次按，處理違反道路交通管理事
    件，有關文書送達之程序，依行政程序法之規定。違反道路
    交通管理事件統一裁罰基準及處理細則第5 條亦有明文。而
    行政程序法中對於文書送達，於應受送達人之住居所、事務
    所或營業所為之。但在行政機關辦公處所或他處會晤應受送
    達人時，得於會晤處所為之；於應送達處所不獲會晤應受送
    達人時，得將文書付與有辨別事理能力之同居人、受僱人或
    應送達處所之接收郵件人員；又送達不能依前2 條規定為之
    者，得將文書寄存送達地之地方自治或警察機關，並作送達
    通知書2 份，1 份黏貼於應受送達人住居所、事務所、營業
    所或其就業處所門首，另1 份交由鄰居轉交或置於該送達處
    所信箱或其他適當位置，以為送達。前項情形，由郵政機關
    為送達者，得將文書寄存於送達地之郵政機關。寄存機關自
    收受寄存文書之日起，應保存3 個月。行政程序法第72條第
    1 項、第73條第1 項、第74條亦分別定有明文。
三、經查：
（一）異議人即受處分人甲○○所有之車牌號碼YDK-516 號重型
      機車，於民國（下同）96年5 月23日5 時15分許，行經高
      雄縣鳳山市○○路與384 巷口之設有燈光號誌管制之交岔
      路口時，於紅燈亮起27.7秒後通過路口而闖紅燈，經警拍
      照後逕行舉發之事實，為異議人所不爭執，並有舉發違反
      道路交通管理事件通知單（下稱舉發通知單）1 份及違規
      採證照片2 張在卷可稽，堪認屬實。
（二）再查，異議人於86年4 月16日將戶籍遷入「高雄縣鳥松鄉
      ○○街37號」，迄今仍居住於該處，有異議人個人基本資
      料查詢結果、遷徙紀錄資料查詢結果及異議人聲明異議狀
      （聲明異議狀上所載異議人之住址即為高雄縣鳥松鄉○○
      街37號）各1 份附卷可考。而舉發機關（高雄縣政府警察
      局交通隊）舉發上開違規事件後，係囑託郵政機關代為送
      達舉發通知單予異議人，送達處所即為異議人上開地址，
      嗣郵政機關按址送達時因未獲會晤異議人本人，亦無有辨
      別事理能力之同居人、受僱人或接收郵件人員代為收受送
      達，郵政機關即依行政程序法第74條規定，於96年6 月15
      日將上開舉發通知單寄存於鳳山第二支局等情，亦有舉發
      通知單送達證書、高雄縣政府警察局97年1 月31日高縣警
      交字第0970071921號函各1 份在卷可憑，足認本件舉發通
      知單已合法送達於異議人（自寄存之日起經10日即於96年
      6 月25日發生送達效力），縱異議人事後因故未向郵政機
      關領取舉發通知單，亦不影響上開舉發通知單已合法送達
      之效力。
（三）又上開舉發通知單自96年6 月25日起已發生送達之效力，
      而依卷附裁決書所示，異議人未於應到案日期96年7 月5
      日前繳納罰鍰，直至97年2 月27日始繳納罰鍰結案，顯已
      逾到案期限60日以上，依道路交通管理處罰條例第53條第
      1 項、第63條第1 項第3 款及違反道路交通管理事件統一
      裁罰基準表之規定，原處分機關自得裁處異議人4500元之
      罰鍰，並記違規點數3 點。從而原處分機關援引上開規定
      ，裁處異議人罰鍰4500元，並記違規點數3 點，並無不當
      。
四、綜上所述，異議人所有之車牌號碼YDK-516 號重型機車，確
    有於上開時、地行經有燈光號誌管制之交岔路口闖紅燈之違
    規行為，原處分機關依前揭法條規定，裁處異議人罰鍰4500
    元，並記違規點數3 點，核無違誤，本件異議為無理由，應
    予駁回。
五、據上論斷，應依道路交通案件處理法第19條，裁定如主文。
中    華    民    國    97    年    6     月    25    日
                    交通法庭    法  官  楊筑婷
以上正本證明與原本無異。
如不服本裁定，應於收受送達後5 日內向本院提出抗告狀。
中    華    民    國    97    年    6     月    25    日
                                書記官  林靜慧


司法院資訊處製作；財團法人民間司法改革基金會備份。
